臺灣高等法院刑事判決
111年度上更一字第48號
上  訴  人  臺灣臺北地方檢察署檢察官
被      告  吳宏彬
上列上訴人因被告違反洗錢防制法等案件，不服臺灣臺北地方法
院109年度訴字第951號，中華民國110年2月25日第一審判決（起
訴案號：臺灣臺北地方檢察署109年度偵字第14590號、109年度
偵字第15759號），提起上訴，本院判決後經最高法院發回更審
，本院判決如下：
    主  文
上訴駁回。               
    理  由
一、經本院審理結果，認第一審判決對被告吳宏彬為無罪之諭知
    ，核無不當，應予維持，並引用第一審判決書記載之證據及
    理由（如附件）。
二、檢察官上訴意旨略以：
　㈠金融帳戶為個人之理財工具，而政府開放金融業申請設立後
    ，金融機構大量增加，一般民眾皆可以存入最低開戶金額之
    方式自由申請開設金融帳戶，並無任何特殊之限制，因此一
    般人申請存款帳戶極為容易而便利，且得同時在不同金融機
    構申請多數存款帳戶使用，並無使用他人帳戶之必要，此為
    一般日常生活所熟知之常識，故除非充作犯罪使用，並藉此
    躲避警方追緝，一般正常使用之存款帳戶，並無向他人蒐集
    、租用或購買帳戶存摺及金融卡之必要。被告於案發時，係
    年滿36歲之成年人，其學歷為高中肄業，復曾向銀行貸款，
    可徵被告並非毫無智識、社會經驗之人，其對詐欺集團成員
    利用人頭帳戶之犯罪型態、應謹慎使用金融帳戶、保管帳戶
    之常識及應避免自身帳戶被不法行為人利用為詐財之工具等
    節，自難諉為不知。
  ㈡委託他人辦理貸款，此乃攸關己身財產上權益甚鉅之事，衡
    情委託人必會留下受託人之姓名、營業處所及連絡方式等資
    料，甚或親臨店址現場查看，俾可主動連絡或親往實地查詢
    貸款進度、撥款日程、收受核貸之款項，或於無法辦理時可
    確保能取回申貸時交出之個人重要文件或證件，而倘受託人
    為金融機構業務專員，則為確保可獲該客戶之委託而為其辦
    理貸款事項以創造業績，自無就本人之公司地址等各項可確
    保客戶與其保持聯繫之資訊，全然不提及之理，然本件與被
    告聯繫辦理申請貸款之人，僅留有通訊軟體LINE（下稱LINE
    ）之帳號，而未有其他個人真實姓名、營業處所及連絡方式
    等資料，被告絲毫未曾予以求證、詢問，而該人就此亦全然
    不曾主動說明，此已與一般辦理貸款過程大相徑庭。是以，
    被告在未經查證，且全無信賴基礎之情況下，如何能確信該
    真實姓名、年籍不詳之人僅憑被告所交付之帳戶存摺、金融
    卡及相對應密碼，即可為辦妥信用貸款？併參諸被告自承有
    向銀行貸款之經驗，是被告對於對方要求其提供金融帳戶之
    存摺、金融卡及密碼等物，以供申辦貸款之用乙事，明顯迥
    異於一般金融機構貸款之流程，更應有所警覺，被告既已清
    楚知悉申辦貸款毋庸交付個人金融機構帳戶資料，仍未詳加
    查證，即逕自交付個人金融機構帳戶資料與對方，其所為顯
    係基於姑且一試之僥倖、冒險心態，而輕率交付帳戶與不知
    名之陌生第三人，任令使用，實已彰顯其「縱該帳戶確成為
    詐欺集團行騙他人財物之工具亦與本意無違」此一心態，而
    有縱令因而幫助他人詐欺取財，亦不違反其本意之不確定故
    意甚明，實與被告於LINE上與對方交談時間長短、內容如何
    、所交付帳戶資料是否為其經常使用等均無涉。
　㈢被告將其所申辦之上海商業儲蓄銀行（下稱上海商銀）帳戶
    （帳號00000000000000號，下稱上海商銀帳戶）資料交付他
    人時，該帳戶內尚有餘額新臺幣（下同）1萬27元，被告將
    其中1萬元轉帳至其他帳戶，餘額僅剩27元後，始將該帳戶
    資料提供予他人，有該帳戶交易明細附卷可稽，顯然被告已
    預見該帳戶將有為他人作為存取、提領款項之用，其為免受
    損而將款項提領一空，上開行為均與原審判決描述後閒置帳
    戶或為免自己受損相同，然原審均置而不論，致評價證據錯
    誤；且本件被告並非僅交付上開上海商銀帳戶資料，尚包含
    其他如中國信託銀行等4間金融機構閒置帳戶之資料予他人
    ，且該等帳戶內均僅餘數10元之餘額，均證明被告主觀上應
    已知悉對方將使用該等帳戶作為存取、提領款項之用。
　㈣從而，被告交付數個帳戶，其內均幾無餘額，唯一薪轉戶亦
    經提領一空，原審之證據取捨及論理法則、經驗法則錯誤，
    爰上訴請求撤銷原判決，另為適當之判決等語。
三、本院查：
　㈠原審就檢察官所提出被告之供述、證人即告訴人施富獻、李
    瑜庭、沈渝紋、江子涵、劉妍彣之證述、被告申設之中國信
    託商業銀行（下稱中信銀行）帳戶（帳號000000000000號，
    下稱中信帳戶）、上海商銀帳戶、玉山商業銀行（下稱玉山
    銀行）帳戶（帳號0000000000000000號帳戶，下稱玉山帳戶
    ，與中信帳戶、上海商銀帳戶合稱為本案帳戶）等帳戶申辦
    資料及交易明細表、網路銀行及自動櫃員機交易明細等證據
    ，詳予調查後，說明：
　⒈由被告與「陳介聰」於民國109年3月10日至同年月24日間之L
    INE對話紀錄，可見雙方於被告寄交本案帳戶資料前、後，
    均因貸款事宜密切聯繫，「陳介聰」除能具體、明確回答被
    告之詢問外，更耗費甚長時間對被告說明，確足使一般人在
    未及深思、急需借款之情形下，誤信「陳介聰」有委託代辦
    貸款之管道，可協助處理帳戶帳務、簽約進而取得貸款，是
    被告所為其係誤信得以辦理貸款，始交付本案帳戶資料之辯
    解，並非子虛，自難逕認被告對於其交付本案帳戶後遭詐欺
    集團持以作為詐欺取財、洗錢之不法用途一事，已知悉或有
    所預見。
　⒉被告於109年3月25日察覺無法成功辦理貸款後，旋於當日向
    中信銀行掛失中信帳戶金融卡，及向上海商銀結清帳戶後銷
    戶，另開立全新帳戶，再於翌日向玉山銀行、兆豐商業銀行
    （下稱兆豐銀行，亦與本案帳戶之提款卡一併交付，然非屬
    本案詐欺集團使用之帳戶）辦理掛失金融卡，更曾自行至臺
    北市政府警察局松山分局（下稱松山分局）民有派出所報案
    遭受詐騙而製作筆錄，則觀諸被告發現無法辦理貸款後之行
    為舉止，核與一般民眾受騙後之反應無悖，反與一般幫助詐
    欺、洗錢之行為人，因可預見並容任自己提供之金融帳戶資
    料將成為詐欺集團之犯罪工具，故在交出帳戶資料後，即放
    任不管帳戶之使用情形、不再與取得帳戶者多加往來之態度
    ，顯然有別，更見被告於交付本案帳戶提款卡及密碼時，並
    無預見而容認詐欺集團成員任意使用上開帳戶之意思。
　⒊由上海商銀109年12月3日上票字第1090028960號函文及檢附
    之帳戶交易明細查詢資料，堪認上海商銀帳戶即為被告平常
    實際使用之薪資帳戶，被告實無何甘冒每月固定、數額非低
    之薪資可能逕遭詐騙集團提領取得之風險，仍同意將上海商
    銀帳戶一併交付他人使用之理。更可證被告交付本案帳戶之
    舉，確係因誤信得申辦借款所致，而非係在預見本案帳戶將
    成為詐欺集團之犯罪工具後，仍不違背其本意者之情形下所
    為，自無從認被告所為具有幫助詐欺取財之不確定故意或洗
    錢之故意，應甚明確。
　⒋因認公訴人所舉各項證據方法，客觀上尚不能達於通常一般
    人均不致有所懷疑，無從形成被告有罪之確信，乃就被告被
    訴幫助詐欺或洗錢犯行為被告無罪之諭知。　　
　㈡按刑事訴訟法第161條第1項規定：檢察官就被告犯罪事實，
    應負舉證責任，並指出證明之方法。對於其所訴之被告犯罪
    事實，應負提出證據及說服之實質舉證責任，倘所提出之證
    據，不足為被告有罪之積極證明，或其闡明之證明方法，無
    從說服法官以形成被告有罪之心證，基於無罪推定之原則，
    自應為被告無罪判決之諭知。而證據之取捨與證據之證明力
    如何，均屬事實審法院得自由裁量、判斷之職權，茍其此項
    裁量、判斷，並不悖乎通常一般人日常生活經驗之定則或論
    理法則，又於判決內論敘其何以作此判斷之心證理由者，即
    不得任意指摘其為違法。
　㈢原判決已就卷內證據調查之結果，而為綜合判斷、取捨，認
    定不足以證明被告有公訴意旨所指幫助詐欺及幫助洗錢之犯
    行，其得心證之理由已說明甚詳，且所為論斷從形式上觀察
    ，亦無違背經驗法則、論理法則，或有其他違背法令之情形
    ，自不容任意指為違法。經查：
　⒈檢察官上訴意旨㈠固認：依被告之年齡及教育程度，應具有一
    般社會常識，復曾向銀行貸款，知悉銀行之貸款流程，仍隨
    便將本案帳戶提款卡、密碼交付他人而遭詐欺集團利用，應
    有幫助詐欺及洗錢之不確定故意等語。然詐欺集團為遂其詐
    欺之計謀，手法日新月異，不斷翻新，縱經學校、政府、金
    融機構廣為宣導，民眾受騙案件仍層出不窮，被告雖自承有
    貸款經驗，惟銀行借貸及向民間私人借貸方式本有所差異，
    而依被告提出案發時之銀行帳戶餘額照片（見原審訴卷第58
    至59頁），可見其案發當時信用及經濟狀況均不佳，且有迫
    切用錢需求，無法排除被告係因需款孔急而一時疏忽、誤信
    辦理貸款需提供帳戶資料而交付本案帳戶之可能，是檢察官
    前揭推論，稍嫌速斷。
　⒉檢察官上訴意旨㈡㈢部分，互核被告與「陳介聰」LINE相關對
    話紀錄，被告自109年3月16日與「陳介聰」洽妥相關貸款金
    額之攤還方式過程中，確有提及分別為30萬元、40萬元之貸
    款金額，其後迄同年3月25日之間，復每日與「陳介聰」保
    持聯繫，期間被告亦曾催促追問貸款辦理進度、撥款日程等
    ，可見被告與「陳介聰」聯繫密切，且急於向「陳介聰」辦
    得貸款，「陳介聰」更主動提供「委託代辦業務契約書」之
    檔案，要求被告清楚確認、避免衍生爭議；稽之被告與「陳
    介聰」之LINE對話紀錄（見原審訴卷第37至100頁），被告
    於109年3月25日與「陳介聰」多次以LINE通話後，似見無法
    成功辦理貸款，自認恐遭「陳介聰」所騙，立即在LINE向「
    陳介聰」表示：「弄到最後還是白忙一場，就算了吧。」、
    「把卡片寄到臺北市○○區○○路000號。卡片我去辦掛失好了
    。」、「被害有什麼不值得。」等訊息（見原審訴字卷第98
    至100頁LINE之文字對話內容紀錄），其發現無法辦理貸款
    後之反應，尚與一般民眾受騙後之舉措並無不合，足認被告
    確實迫切關心貸款進度，且當被告於發現帳戶遭列為警示帳
    戶後亦為報警處理，是被告所辯其係誤信申貸所需方寄送銀
    行帳戶之存摺、提款卡並告知提款卡密碼等語，尚非無稽。
    又被告所交付之其中上海商銀帳戶係其平常薪資轉帳使用之
    帳戶，亦核與一般涉犯幫助詐欺案件情況有別，雖於交付前
    曾將帳戶內剩餘款項1萬元領空，然經質之被告，陳稱：係
    「陳介聰」要求將帳戶內個人款項領空，以免混淆帳戶內款
    項歸屬等語(見本院卷第136頁)，本案既無法排除被告當時
    因需款孔急而誤信辦理貸款需提供帳戶資料之可能，已見前
    述，則被告應「陳介聰」要求清空帳戶後始為交付，亦非違
    常之舉。從而，綜觀被告與「陳介聰」之對話內容、被告所
    寄出之上海商銀帳戶使用情況、被告為本案行為後之反應、
    被告之年齡、學經歷、財務狀況且有急迫資金需求等情，被
    告係誤信為申辦貸款之用，寄出本案帳戶資料乙節，堪可認
    定，尚難遽行推論被告於寄交本案帳戶時，對於該等帳戶將
    遭持以作為詐欺取財及隱匿犯罪所得去向之不法用途一事，
    確可得而知，自難認被告於前揭行為時主觀上有幫助他人詐
    欺取財及一般洗錢之不確定故意。
  ㈣綜上所述，依目前卷內所存證據，客觀上尚不能達於通常一
    般人均不致有所懷疑，而得確信被告有起訴意旨所指幫助詐
    欺或洗錢犯行，已據本院論述如前，檢察官猶執前詞上訴，
    指摘原判決不當，為無理由，應予駁回。　
據上論斷，應依刑事訴訟法第373條、第368條，判決如主文。
本案經檢察官黃逸帆提起公訴及提起上訴，檢察官楊四猛到庭執
行職務。
中　　華　　民　　國　　111 　年　　6 　　月　　21　　日
                  刑事第二十一庭審判長法　官  林怡秀  
                                      法　官  蔡羽玄
                                      法　官  胡宜如
以上正本證明與原本無異。
檢察官如不服本判決，應於收受送達後20日內向本院提出上訴書
狀，惟須受刑事妥速審判法第9條限制。其未敘述上訴之理由者
，並得於提起上訴後20日內向本院補提理由書(均須按他造當事
人之人數附繕本)「切勿逕送上級法院」。
刑事妥速審判法第9條：
除前條情形外，第二審法院維持第一審所為無罪判決，提起上訴
之理由，以下列事項為限：
一、判決所適用之法令牴觸憲法。
二、判決違背司法院解釋。
三、判決違背判例。
刑事訴訟法第 377 條至第 379 條、第 393 條第 1 款之規定，
於前項案件之審理，不適用之。
                                     書記官  黃芝凌
中　　華　　民　　國　　111 　年　　6 　　月　　21　　日

【附件】
臺灣臺北地方法院刑事判決
109年度訴字第951號
公　訴　人　臺灣臺北地方檢察署檢察官
被　　　告　吳宏彬　
上列被告因詐欺等案件，經檢察官提起公訴（109年度偵字第145
90號、109年度偵字第15759號），本院判決如下：
    主  文
吳宏彬無罪。
    理  由
一、公訴意旨略以：被告吳宏彬能預見將金融帳戶交付他人使用
    ，可能幫助掩飾或隱匿他人實施詐欺犯罪所得財物之用，竟
    基於縱他人持其所有之帳戶供為詐欺財物存提款使用亦不違
    背其本意之不確定故意，及掩飾特定犯罪所得之洗錢犯意，
    於民國109年3月19日，以郵寄方式，將其申設之中國信託商
    業銀行（下稱中信銀行）帳戶（帳號000000000000號，下稱
    中信帳戶）、上海商業儲蓄銀行（下稱上海商銀）帳戶（帳
    號00000000000000號，下稱上海商銀帳戶）、玉山商業銀行
    （下稱玉山銀行）帳戶（帳號0000000000000000號帳戶，下
    稱玉山帳戶，與中信帳戶、上海商銀帳戶合稱為系爭帳戶）
    之提款卡及密碼，交付予真實姓名、年籍不詳之成年人，俟
    該人所屬詐欺集團成年成員取得系爭帳戶資料後，即意圖為
    自己不法之所有，為下述詐欺取財行為：
　㈠於109年3月24日下午5時3分許，撥打電話予告訴人李瑜庭（
    下稱李瑜庭），對其佯稱係郵局來電，要取消李瑜庭於網路
    商店之會員會費自動扣款云云，致李瑜庭陷於錯誤，依該詐
    欺集團成員之指示而於同日晚間7時2分許、7時6分許、7時1
    8分許，匯款新臺幣（下同）2萬9123元、2萬9123元、1萬90
    00元至上海商銀帳戶，旋即遭提領一空。
  ㈡於109年3月24日晚間7時56分許，撥打電話予告訴人沈渝紋（
    下稱沈渝紋），對其佯稱係網購業者來電，先前誤植沈渝紋
    之自動消費扣款設定，要取消該設定云云，致沈渝紋陷於錯
    誤，依該詐欺集團成員之指示而於同日晚間8時58分許，匯
    款3萬元至中信銀行帳戶，旋即遭提領一空。
  ㈢於109年3月24日晚間8時36分許，撥打電話予告訴人江子涵（
    下稱江子涵），對其佯稱係網購業者來電，先前誤植江子涵
    之自動消費扣款設定，要取消該設定云云，致江子涵陷於錯
    誤，依該詐欺集團成員之指示而於同日晚間9時3分許、9時5
    分許，匯款1萬8123元、6013元至中信銀行帳戶，旋即遭提
    領一空。
  ㈣於109年3月24日晚間9時45分許，撥打電話予告訴人劉妍彣（
    下稱劉妍彣），對其佯稱係網購業者來電，先前誤增劉妍彣
    之消費紀錄，要取消扣款云云，致劉妍彣陷於錯誤，依該詐
    欺集團成員之指示而於同日晚間11時10分許，匯款4萬6123
    元至上開中信銀行帳戶，旋即遭提領一空。復於同日晚間11
    時30分許，撥打電話予告訴人即劉妍彣之配偶施富獻（下稱
    施富獻，與李瑜庭、沈渝紋、江子涵、劉妍彣合稱為告訴人
    ），對其佯稱係銀行來電，要退還劉妍彣先前匯款云云，致
    施富獻陷於錯誤，依該詐欺集團成員之指示而於同日晚間11
    時49分許、11時50分許，匯款4萬9989元、4萬9987元至上開
    玉山銀行帳戶，旋即遭提領一空。   
    因認被告涉犯刑法第30條第1項、第339條第1項幫助詐欺取
    財及洗錢防制法第2條第2款、第14條第1項洗錢罪嫌等語。
二、無罪判決書內，因檢察官起訴之事實，法院審理結果，認為
    被告之犯罪不能證明，而為無罪之諭知，則被告並無檢察官
    所起訴之犯罪事實存在，既無刑事訴訟法第154條第2項所規
    定「應依證據認定之」事實存在，因此判決書僅須記載主文
    及理由，而理由內記載事項，為法院形成主文所由生之心證
    ，其論斷僅要求與卷內所存在之證據資料相符，或其論斷與
    論理法則無違，通常均以卷內證據資料彈劾其他證據之不具
    信用性，無法證明檢察官起訴之事實存在，所使用之證據並
    不以具有證據能力之證據為限（最高法院100年度台上字第2
    980號判決意旨參照）。本案經本院審理後，認不能證明被
    告犯罪，而應為無罪之判決，則就本案卷內證據資料，是否
    具有證據能力，即無論述之必要，合先敘明。
三、犯罪事實應依證據認定之，無證據不得認定犯罪事實；不能
    證明被告犯罪者，應諭知無罪之判決，刑事訴訟法第154條
    第2項、第301條第1項分別定有明文。認定犯罪事實所憑之
    證據，雖不以直接證據為限，間接證據亦包括在內；然而無
    論直接或間接證據，其為訴訟上之證明，須於通常一般之人
    均不致有所懷疑，而得確信其為真實之程度者，始得據為有
    罪之認定（最高法院109年度台上字第4700號判決意旨參照
    ）。檢察官對於起訴之犯罪事實，應負提出證據及說服之實
    質舉證責任。倘其所提出之證據，不足為被告有罪之積極證
    明，或其指出證明之方法，無從說服法院以形成被告有罪之
    心證，基於無罪推定之原則，自應為被告無罪判決之諭知（
    最高法院76年度台上字第4986號、109年度台上字第4056號
    判決意旨參照）。
四、公訴意旨認被告犯刑法第30條第1項、第339條第1項幫助詐
    欺取財及洗錢防制法第2條第2款、第14條第1項洗錢罪嫌，
    係以：㈠被告於警詢時及偵查中之供述。㈡證人即告訴人於警
    詢之證述。㈢系爭帳戶申辦資料及交易明細表、網路銀行及
    自動櫃員機交易明細等資為論據。
五、訊據被告固不否認有將系爭帳戶之提款卡、密碼，交付真實
    姓名、年籍不詳之人，後系爭帳戶遭詐欺集團作為詐欺取財
    犯行所用之事實，然堅詞否認有何幫助詐欺取財、洗錢之犯
    行，並辯稱：我是在網路上看到貸款訊息，為了辦理貸款而
    與對方聯繫，因為我戶頭僅剩幾十元，對方表示須有匯錢至
    帳戶之作業程序，以便通過銀行審核，我急著要這筆錢，故
    為了辦理貸款，就把連同系爭帳戶在內之5個帳戶提款卡、
    密碼寄送給對方，當時我沒有想這麼多，也不知道對方是詐
    欺集團，我也是受害者等語。經查：
  ㈠被告有於公訴意旨所述之時間、地點，將系爭帳戶之提款卡
    、密碼，以便利商店寄送之方式交付真實姓名、年籍不詳之
    人，後系爭帳戶即遭詐欺集團作為詐欺取財犯行所用，並致
    告訴人因公訴意旨所述之原因而受有詐欺損害等情，業據被
    告供承在卷（見訴卷第30、32至33頁），並有告訴人於警詢
    之證述、通話紀錄、簡訊、匯款紀錄、存摺內頁之交易明細
    、系爭帳戶之個人資料、客戶基本資料、交易明細紀錄、存
    款開戶及各項服務申請書（見偵15759卷第9至47頁，偵1459
    0卷第13至87頁）在卷可證，是此部分事實，首堪認定。
  ㈡本案應審究之爭點，為被告交付系爭帳戶提款卡、密碼之行
    為，主觀上是否具有幫助詐欺取財之不確定故意或洗錢之犯
    意，茲論述如下：
  1.幫助他人實行犯罪行為者，為幫助犯；行為人對於構成犯罪
    之事實，明知並有意使其發生者，為故意。行為人對於構成
    犯罪之事實，預見其發生而其發生並不違背其本意者，以故
    意論，刑法第30條第1項前段、第13條定有明文。刑法上之
    幫助犯，係指以幫助之意思，對於正犯資以助力，使其犯罪
    易於達成而言，故幫助犯之成立，不僅須有幫助他人犯罪之
    行為，且須具備明知他人犯罪而予以幫助之故意，始稱相當
    （最高法院86年度台上字第4824號判決意旨參照）。準此，
    行為人交付帳戶而成立幫助詐欺取財罪時，必須行為人於行
    為時，明知被幫助人將持其所交付之帳戶向他人詐取財物，
    或預見被幫助人將持其所交付之帳戶向他人詐取財物，而此
    結果之發生並不違背其本意者，始足當之。若幫助人係基於
    遭詐欺或其他原因而交付帳戶相關資料，交付帳戶之人既無
    幫助犯罪之意思，亦非在認識收受其帳戶者將持以對他人從
    事詐欺取財等財產犯罪之情形下交付，則其行為縱有過失，
    仍不能認為成立幫助詐欺取財犯罪。是判斷帳戶交付者是否
    具有預見而不違背其本意之幫助犯意或洗錢犯意，應斟酌帳
    戶資料交付前之對話、磋商、查證過程、事後之行為反應，
    並綜合帳戶交付人之理解判斷能力、教育智識程度、生活工
    作經歷及其他各項情事，予以研判，尚不能僅因行為人有提
    供帳戶資料之客觀行為，即認其有幫助詐欺取財之不確定故
    意。又洗錢防制法第14條第1項之洗錢罪，旨在防止特定犯
    罪不法所得之資金或財產，藉由洗錢行為轉換成為合法來源
    之資金或財產，切斷資金與當初犯罪行為之關聯性，隱匿犯
    罪行為或該資金不法來源或本質，使偵查機關無法藉由資金
    之流向追查犯罪者，是行為人主觀上須明知所欲掩飾、隱匿
    之不法所得係源於特定犯罪，且該特定犯罪及其犯罪所得已
    存在，而行為人客觀上有積極為掩飾、隱匿該特定犯罪所得
    之行為，始屬於洗錢罪規範之範疇。
  2.關於被告交付系爭帳戶之原委，業據被告提出其在通訊軟體
    LINE（下稱LINE）上與真實姓名、年籍不詳，自稱為「陳介
    聰」之人之對話紀錄（見訴卷第37至100頁），對話內容如
    下表所示：
編號 時間 對話內容   1 109年3月10日 「陳介聰」：吳大哥您好。我是剛剛與你聯繫的專員。 被告：（傳送揮手的貼圖） 「陳介聰」：（傳送鞠躬之貼圖）              請稍後評估結果。吳大哥。 被告：是。 「陳介聰」：你方便確認一下 你銀行資料 有哪些還在嗎？ 　　        存摺 提款卡這些。 被告：都在。　　 「陳介聰」：吳大哥都確認完了嗎？ 被告：是的。 「陳介聰」：好的。 （「陳介聰」與被告兩度以LINE電話聯繫，通話時間13秒、8分4秒） 2 109年3月12日 「陳介聰」：（傳送打招呼之貼圖）彬哥 你又忘記我了。 被告：沒忘。等等回你。　　 「陳介聰」：我等到花兒都謝了。好。 被告：你先算30萬1個月繳差不多1萬的，跟40萬的。　　 「陳介聰」：好。 　　        彬哥 分期數。 　　        30萬最高7年。40萬9年。 　　        你要分多久？不然我沒辦法算。 被告：不用那麼久。　　 「陳介聰」：好。 被告：分3年左右吧。　　 「陳介聰」：30萬 利1250 本金8333。每月繳款9583。 被告：幾年？　　 「陳介聰」：40萬 利1666 本金11111。每月繳款12777。 　　        都是分3年算。 被告：3年半？　　 「陳介聰」：3年。　　 被告：3年半可以嗎？還是一次都一年攤還？　　 「陳介聰」：可以啊。 被告：那幫我算一下。 「陳介聰」：好。 　　        30萬 利1250 本金7142。 　　        每月繳款8392。 　　　  　　40萬 利1666 本金9523。 　　        每月繳款11189。  被告：晚點回覆你。 　　  需要幾個工作天？　　 「陳介聰」：7-14天。 被告：這麼久。　　 「陳介聰」：已經很快了。　 3 109年3月16日 被告：早上好。須要準備什麼資料？ 　　   30萬分5年攤還本金加利息？ 　　   40萬分5年攤還？　　 「陳介聰」：彬哥 你對話往上拉 就看的到了。 　　        我有傳給你。 被告：分5年耶。　　 「陳介聰」：對 那些都是5年算的啊。 　　        你上次就叫我算5年的。 被告：30萬 利1250 本金7142。每月繳款8392。 　  　40萬 利1666 本金9523。每月繳款11189。 　　 「陳介聰」：等等。 　　        30萬 本金5000+1250。   　　　　　40萬 本金6666+1666。 　  　      30萬 5年 每期6250。 　　　      40萬 5年 每期8332。 被告：須要準備什麼資料？ 　    換你不理我了。 （被告撥打電話給「陳介聰」後取消）　 「陳介聰」：彬哥 稍等回電。 　          在跟客戶簽約。 （「陳介聰」與被告以LINE電話聯繫，通話時間11分36秒） （「陳介聰」傳送「委託代辦業務契約書」之照片） 被告：直式的。　　 「陳介聰」：是的。彬哥，合約內容有疑問嗎？ 被告：應該沒有吧。　　 「陳介聰」：要看清楚哦。不要讓我們彼此有爭議或誤會。 （被告與「陳介聰」以LINE電話聯繫，通話時間1分59秒） 「陳介聰」：彬哥。預備金明天才能爭取下來。 被告：收到。 　    往這個方向走，確定貸這筆錢會有其他變數嗎？ 「陳介聰」：不會。 4 109年3月17日 被告：我的這件要加快腳步。 （被告與「陳介聰」以LINE電話聯繫，通話時間6分49秒） 5 109年3月18日 「陳介聰」：彬哥早。 被告：我只找到3本存摺可以嗎？ （被告與「陳介聰」兩度以LINE電話聯繫，通話時間4分37秒、1分58秒） 6 109年3月19日 「陳介聰」：彬哥 早。 （被告與「陳介聰」以LINE電話聯繫，通話時間4分33秒）  「陳介聰」：（傳送網路銀行之「交易明細」畫面照片）               所以彬哥目前是中信、兆豐、上海、台銀、玉  　　　　      山、國泰。   被告：（傳送10張「交易明細」畫面照片）　 「陳介聰」：所以國泰沒有，對嗎？ 被告：是。 （被告與「陳介聰」三度以LINE電話聯繫，通話時間2分12秒、2分10秒、16秒） 「陳介聰」：彬哥到了跟我說。 被告：好的。　　 「陳介聰」：總算等到彬哥的業績了…。 　　        從10號等你等到今天。 被告：我這筆這麼少。　　 「陳介聰」：這樣會不會要找你簽約對保時找不到你。 被告：哈哈。 「陳介聰」：這樣我會死掉。 　　        彬哥 還沒找到喔。　 被告：有點偏僻，等等。 （被告與「陳介聰」以LINE電話聯繫，通話時間5分40秒） 被告：（傳送統一超商交貨便服務單之照片） 「陳介聰」：彬哥，發票記得。 被告：恩。 （「陳介聰」與被告以LINE電話聯繫，通話時間47秒） 被告：（傳送7-11電子發票證明聯之照片） （被告與「陳介聰」以LINE電話聯繫，通話時間6分28秒） 「陳介聰」：彬哥。 被告：是。　　 「陳介聰」：那我盡量喬禮拜五跟你約時間，禮拜六簽約。 被告：這週。　　 「陳介聰」：不是啦。 被告：恩。　　 「陳介聰」：這週沒辦法。今天都週四了。 被告：下週我沒辦法。　　 「陳介聰」：彬哥 五家密碼確定是0000000000。 被告：是。　 （「陳介聰」與被告以LINE電話聯繫，通話時間49秒）　 被告：（傳送自己5家銀行帳戶存摺封面之照片）        真擔心你們是詐騙集團。 「陳介聰」：.... 　　       （傳送「陳介聰」身分證之照片） 　　　　　　我證件給你。 　　　　　　彬哥，你第一家清楚點。 被告：（傳送自己身分證正反面影本、汽車駕駛執照之照片） （被告與「陳介聰」三度以LINE電話聯繫，通話時間1分21秒、52秒、1分21秒）　　 7 109年3月20日 「陳介聰」：彬哥早。 被告：要簽約了。　　 「陳介聰」：沒有啦。 被告：哦。　　 「陳介聰」：昨天才處理好資料，哪有今天簽約。 　　        誇張喔。彬哥又酒醉了嗎 哈哈。 被告：要趕在4/2前。4/2連假4天。 8 109年3月21日 「陳介聰」：彬哥早。 被告：早。　　 「陳介聰」：難得 沒醉喔 哈哈。 被告：沒有。　　 「陳介聰」：難得。彬哥 我先開會。 9 109年3月22日 被告：最快下禮拜幾能簽？ 「陳介聰」：我趕下週六。 被告：下週六當天能撥款嗎？ 　　  撥款是撥到哪？ 10 109年3月23日 「陳介聰」：彬哥 到時候會撥款到你的帳戶。 被告：週六怎麼撥到戶頭？　　 「陳介聰」：我有說 週六簽約。禮拜一才能送。 　　        不然彬哥只有週六日有空而已。 　　        彬哥 代書已經有收到資料了。 　　        會盡快幫您趕這週六找你簽約。 　　        不過要等下週一才能送件對保撥款喔。 被告：這週平日也行的。 「陳介聰」：好。我趕一下。 被告：麻煩你了。 　　  急件的話這週有辦法撥款嗎？　　 「陳介聰」：彬哥 那我幫你趕看看禮拜五。 （被告與「陳介聰」兩度以LINE電話聯繫，通話時間1分33秒、3分22秒） 11 109年3月24日 被告：（傳送打招呼之貼圖） 「陳介聰」：彬哥早。 被告：早個屁。 「陳介聰」：哈哈哈哈。 被告：禮拜五拜託你了。　　 「陳介聰」：好的。 12 109年3月25日 （「陳介聰」與被告以LINE電話聯繫，通話時間1分32秒） 被告：（傳送玉山銀行存摺封面、內頁之照片） 「陳介聰」：彬哥 你有刷到最新嗎？ 被告：要等等。　　 「陳介聰」：你還沒刷嗎？ 被告：還沒，在忙。 「陳介聰」：什麼時候能刷。 被告：我等等找一下銀行。　　 「陳介聰」：好的，彬哥要趕緊用一下。 　　        我要核對資料。 （「陳介聰」與被告以LINE電話聯繫，通話時間45秒） 被告：（傳送玉山銀行存摺內頁之照片）　　 「陳介聰」：好。我趕緊核對。 （「陳介聰」與被告以LINE電話聯繫，通話時間1分23秒） 被告：（傳送兆豐銀行手機行動支付之交易紀錄）沒紀錄。 「陳介聰」：你查匯款的。付款方式。 被告：沒有這個。　　 「陳介聰」：那上海呢？ 被告：（傳送兆豐銀行ATM據點）　　 「陳介聰」：這是服務據點。 被告：都沒有啊。 （「陳介聰」與被告以LINE電話聯繫，通話時間41秒） 「陳介聰」：（傳送兆豐銀行明細查詢畫面之照片） 　　         彬哥 這是兆豐的。 被告：（傳送兆豐銀行APP畫面）都沒有。　 「陳介聰」：那你看一下上海。 被告：（傳送上海商業銀行APP畫面）也沒有。　　 「陳介聰」：呃 彬哥不太會用網銀嗎？ 被告：是的。我只查餘額而已。　　 「陳介聰」：那只能麻煩彬哥刷本子而已了。 被告：恩。 「陳介聰」：這樣你要刷4家。 （「陳介聰」與被告以LINE電話聯繫，通話時間37秒） 「陳介聰」：彬哥 能刷了嗎。 被告：還在忙，要7點後了。　　 「陳介聰」：要這麼久啊。 被告：是啊。  　　 「陳介聰」：我先把資料送過去內線那邊。 　　        彬哥稍等。　　 被告：是。哪幾間要刷。 「陳介聰」：上海 兆豐。　　 被告：就這樣。 「陳介聰」：台銀 中信。 被告：恩。 （「陳介聰」與被告三度以LINE電話聯繫，通話時間46秒、27秒、4分50秒） 被告：弄到最後還是白忙一場，就算了吧。　 （「陳介聰」與被告以LINE電話聯繫，通話時間14分21秒） 被告：把卡片寄到臺北市○○區○○路000號。       卡片我去辦掛失好了。 「陳介聰」：彬哥 這樣下去 雙方真的只能打官司。 被告：就打吧。       真的，你現在反回來這樣搞我。　　　 「陳介聰」：我說了 人家要查帳 我們本來就不能控制。 被告：我懂。　　 「陳介聰」：我們合約做好，讓人家可以順利查帳完就好了。 　　        何必搞到警察找。 　　        警察找了 我們只能打官司而已。 　　        律師費都超過這個了 值得嗎。 被告：就打吧！這些當初幹嘛不說，發生了說這些都沒用。 「陳介聰」：唉 彬哥 你這樣真的不值得。 被告：被害有什麼不值得。 「陳介聰」：我也是要承擔責任啊。 被告：先這樣吧！ （被告與「陳介聰」以LINE電話聯繫，通話時間48秒） 13 109年4月3日 「陳介聰」離開聊天。 
  3.觀被告與「陳介聰」上開LINE對話紀錄，兩人接洽之過程如
    下：「陳介聰」於109年3月10日前先與被告以電話聯繫，在
    LINE對話之初，「陳介聰」即提及須等候評估結果，並請被
    告確認銀行存摺、提款卡狀況，再於被告表示確實持有上開
    資料後，兩度與被告通話，通話時間長達8分鐘多。於109年
    3月12日時，「陳介聰」再與被告聯絡，被告則要求「陳介
    聰」先算出貸款30萬元、每月還款1萬元及貸款40萬元之條
    件，待「陳介聰」分別回覆30萬、40萬應攤付之本金、利息
    後，被告接續詢問貸款攤還時間、工作天事宜。於109年3月
    16日，被告改與「陳介聰」確認30萬元、40萬元攤還5年之
    本金、利息，而得到「陳介聰」之答覆後，即有貸款意願而
    詢問「陳介聰」辦理貸款所須準備之資料，「陳介聰」遂與
    被告通話達11分36秒，接著傳送「委託代辦業務契約書」，
    表示將來會簽約，並提醒被告應將合約內容看清楚，避免爭
    議或誤會，被告復再次與「陳介聰」確認這筆貸款是否有其
    他變數，「陳介聰」則明確回覆沒有。嗣於109年3月17日，
    被告表示其貸款須加快腳步辦理，並主動與「陳介聰」通話
    （通話時間6分49秒），再於翌日即109年3月18日，通知「
    陳介聰」僅找到3本存摺，與「陳介聰」兩度通話（通話時
    間4分37秒、1分58秒），暨於109年3月19日與「陳介聰」通
    話（通話時間4分33秒）後，依「陳介聰」之指示，先提供
    其銀行帳戶的「交易明細」畫面照片，接續兩人連續四次通
    話後（通話時間2分12秒、2分10秒、16秒、5分40秒），被
    告即至便利商店寄送將系爭帳戶之提款卡，傳送統一超商交
    貨便服務單之照片，另再提供帳戶之密碼、自己身分證正反
    面影本、汽車駕駛執照之照片給「陳介聰」確認。且被告交
    付系爭帳戶之提款卡及密碼後，自109年3月19日起至109年3
    月25日之期間，「每日」均與「陳介聰」保持聯絡，除有多
    通時間非短之通話外（見上表編號6至12粗體部分），復多
    次詢問是否已可簽約、可否急件撥款、拜託「陳介聰」幫忙
    ，更在忙碌之中依「陳介聰」之指示，前去銀行刷存摺確認
    資料、使用網路銀行APP，以供「陳介聰」確認帳戶情形。
　4.是依上開接洽過程可知，被告與「陳介聰」洽談，確係為了
    辦理貸款，且被告於寄送系爭帳戶之提款卡前，已與「陳介
    聰」聯繫多天，通話次數達8次之多，通話時間亦達40分鐘
    以上（見上表編號1至6，被告傳送統一超商交貨便服務單照
    片前之粗體字部分），可認聯繫相當密切，而「陳介聰」在
    對話中除詢問被告之貸款數額、往來銀行、帳戶狀態外，復
    依被告之需求數額具體計算出不同期間須攤還借款之本金、
    利息，並主動提供「委託代辦業務契約書」之檔案，要求被
    告清楚確認、避免衍生爭議。被告亦係於與「陳介聰」確認
    借款之利息、還款時間、貸款所需工作時間、詢問貸款有無
    變數，均得到「陳介聰」之明確、肯定答覆後，始依「陳介
    聰」之要求傳送系爭帳戶明細照片，交付系爭帳戶之提款卡
    及密碼。而雙方在對話過程中，所談者均為借款需求、金額
    及利率，「陳介聰」亦係以貸款審核相關之術語、多次長時
    間之電話往來、迅速回覆之訊息，循序漸進地取得被告之信
    任。參以被告寄送系爭帳戶之提款卡後，仍「每日」與「陳
    介聰」保持聯絡（見上表編號6至12），多次催促「陳介聰
    」貸款辦理進度、欲確認簽約時間、撥款時間及方式，更依
    「陳介聰」之指示刷取存摺以確認系爭帳戶之情形，而「陳
    介聰」更均及時回覆，煞有其事地向被告說明預定簽約日期
    、撥款時間、代書已收件辦理及目前進度，此段期間之通話
    次數更多達17通，時間逾30分鐘（見上表編號6至12粗體字
    部分），可見被告、「陳介聰」自始至終均係因貸款事宜互
    動密切，「陳介聰」除能具體、明確回答被告之詢問外，更
    耗費甚長時間與被告說明及搏取感情，確足使一般人在未及
    深思、急需借款之情形下，對「陳介聰」產生信賴，為其說
    詞所迷惑，誤信「陳介聰」有委託代辦貸款之管道，可協助
    處理帳戶帳務、簽約進而取得貸款，是被告辯稱其係誤信得
    以辦理貸款，始交付系爭帳戶之提款卡及密碼等語，即非子
    虛，自難逕認被告對於其交付系爭帳戶後，系爭帳戶並非作
    為貸款使用，而係由詐欺集團持以作為詐欺取財、洗錢之不
    法用途一事，已知悉或有所預見。
　5.又被告於109年3月25日間，透過與「陳介聰」多次、長時間
    通話（通話時間46秒、27秒、4分50秒、14分21秒），發現
    無法成功辦理貸款，認為遭到「陳介聰」所騙後，立即在LI
    NE上向「陳介聰」表示「弄到最後還是白忙一場」、「把卡
    片寄回」、「就打官司吧」、「反過來這樣搞我」、「我是
    被害人，打官司沒有什麼不值得」、「卡片要去辦掛失」等
    語（見上表編號12），並旋於當日向中信銀行掛失中信帳戶
    金融卡，及向上海商銀結清上海商銀帳戶後銷戶，另開立全
    新帳戶，再於翌日向玉山銀行、兆豐商業銀行（下稱兆豐銀
    行，亦與系爭帳戶之提款卡一併交付，然非屬本案詐欺集團
    使用之帳戶）辦理掛失金融卡，更曾自行至臺北市政府警察
    局松山分局（下稱松山分局）民有派出所報案遭受詐騙而製
    作筆錄等情，亦有中信銀行109年12月10日中信銀字第10922
    4839313209號函文、上海商銀109年12月3日上票字第109002
    8960號函文檢附之歸戶資料、帳戶交易明細查詢、玉山銀行
    109年12月14日玉山個（集中）字第1090148589號函文檢附
    之自動化交易整合查詢結果、兆豐銀行109年12月8日兆銀總
    集中字第1090067746號函文、松山分局刑事案件報告書在卷
    可參（見訴卷第143、143至145、188至189、123頁，偵1575
    9卷第45至51頁），則觀諸被告發現無法辦理貸款後之行為
    舉止，核與一般民眾受騙後之反應無悖，反與一般幫助詐欺
    、洗錢之行為人，因可預見並容任自己提供之金融帳戶資料
    將成為詐欺集團之犯罪工具，故在交出帳戶資料後，即放任
    不管帳戶之使用情形、不再與取得帳戶者多加往來之態度，
    顯然有別，更見被告於交付系爭帳戶提款卡及密碼時，並無
    預見而容認詐欺集團成員任意使用上開帳戶之意思。
  6.再者，被告所交付之上海商銀帳戶，自108年8月6日開戶以
    來迄被告交付帳戶之109年3月間，均係作為被告領取薪資之
    帳戶，每月均有約5萬餘元之薪資款項匯入（交易明細摘要
    名稱「eWEB薪資」），109年初匯入之紅利、獎金更高達26
    萬（交易明細摘要名稱「eWEB紅利、獎金」），上開帳戶因
    此有頻繁之扣款、轉帳及提領紀錄，故被告於發現受騙後，
    必須耗費時間、精力而立即結清上海商銀帳戶，另開立新帳
    戶等情，有上海商銀109年12月3日上票字第1090028960號函
    文及檢附之帳戶交易明細查詢在卷可憑（見訴卷第143至151
    頁），堪認上海商銀帳戶即為被告平常實際使用之帳戶，與
    一般可預見帳戶將供他人作為詐欺犯罪使用之人，多提供閒
    置帳戶、避免導致自己受有損害之情形亦有不同。且衡諸常
    情，倘被告於行為時，即明知或已預見其所交付系爭帳戶之
    對象為詐欺集團，實難認有何甘冒每月固定、數額非低之薪
    資可能逕遭詐騙集團提領取得之風險，仍同意將上海商銀帳
    戶一併交付他人使用之理，由此觀之，更證被告交付系爭帳
    戶之舉，確係因誤信得申辦借款所致，而非係在預見系爭帳
    戶將成為詐欺集團之犯罪工具後，仍不違背其本意者之情形
    下所為，自無從認被告所為具有幫助詐欺取財之不確定故意
    或洗錢之故意，應甚明確。
　7.公訴意旨雖以被告曾於LINE對話中擔心「陳介聰」等人為詐
    騙集團，且被告為高中肄業，應具有一般社會常識，復曾向
    銀行貸款，知悉銀行之貸款流程，仍隨便將系爭帳戶提款卡
    、密碼交付他人而遭詐欺集團利用，應有幫助詐欺及洗錢之
    不確定故意云云。然查：
　⑴被告所稱擔心「陳介聰」等人為詐騙集團一語，係在交付系
    爭帳戶提款卡、密碼之「後」而為，自不足作為被告交付系
    爭帳戶提款卡、密碼之「前」，即對「陳介聰」為詐欺集團
    明知一事有所預見之證明。況「陳介聰」於被告為上開表示
    後，即以「…」、「我證件給你」等語回覆，更傳送「陳介
    聰」身分照片，以消弭被告之擔憂，可見「陳介聰」係以具
    有相當說服力之方式博取被告之信任，且被告於上開言論後
    ，仍持續催促「陳介聰」辦理貸款事宜、與「陳介聰」多次
    通話，更繼續依「陳介聰」之指示提供系爭帳戶之交易查詢
    結果，顯見被告於該時，對於可透過「陳介聰」辦理貸款一
    事，應仍深信不疑，自不能僅以上開言論，即認被告已有幫
    助詐欺之不確定故意或洗錢之故意。
  ⑵又個人對於社會事物之警覺程度本因人而異，現今詐欺集團
    為遂其詐欺之計謀，手法日新月異，不斷翻新，縱然學校、
    政府、金融機構廣為宣導，民眾受騙案件仍層出不窮，被害
    人亦不乏有高學歷或具相當社會經驗之人，且一般人既會因
    詐欺集團引誘而陷於錯誤，進而交付財物，則他人因相同原
    因陷於錯誤，提供帳戶資料予詐欺集團，亦非罕見之案例，
    當不能苛責所有民眾均能詳究細節、提高警覺而免遭詐騙、
    利用。故本案中，被告既係欲與「陳介聰」所代表之業者簽
    訂「委託代辦業務契約書」（見上表編號3），透過該業者
    向銀行貸款，而非直接向銀行借貸款項，流程自可能與銀行
    之貸款不同，公訴意旨僅以被告曾向銀行辦理貸款，即以不
    同於銀行之流程認為被告已可預見交付系爭帳戶提款卡、密
    碼會為詐欺集團利用，顯係忽略向銀行借貸及向民間私人借
    貸本有所差異，而屬速斷。且審酌被告自陳案發當時，其欠
    有卡債，信用及經濟狀況均不佳，且有迫切用錢需求（見審
    訴卷第66頁），亦有被告所提出案發時銀行餘額照片，顯示
    帳戶餘額均僅20至50元一節可證（訴卷第58至59頁），自不
    能排除被告係因需款孔急而一時疏忽、誤信辦理貸款需提供
    帳戶資料而交付系爭帳戶之可能。
　⑶況本院依職權以「陳介聰」為關鍵字，於法務部檢察書類查
    詢系統搜尋後，結果顯示除被告外，尚有諸多民眾於相近時
    間，因欲辦理貸款，而遭LINE名稱為「陳介聰」之人以交付
    相關帳戶做為評估、包裝資金，並提供「委託代辦業務契約
    書」、「借貸契約」範本之言詞或行為所惑，進而交付各自
    所有帳戶提款卡、存摺或密碼，而遭被害人提起幫助詐欺等
    告訴，嗣經檢察官以犯罪嫌疑不足而為不起訴處分等情，亦
    有臺灣臺北地方檢察署（下稱臺北地檢署）109年度偵字第1
    1284、11948、13748號不起訴處分書、臺灣苗栗地方檢察署
    109年度偵字第3064號不起訴處分書、臺灣臺中地方檢察署1
    09年度偵字第19503、22522、23536、25732、29152號不起
    訴處分書、臺灣雲林地方檢察署109年度偵字第4942號、臺
    灣屏東地方檢察署109年度偵字第5309號不起訴處分書（見
    訴卷第221至263頁）在卷可參，更證「陳介聰」所屬之詐欺
    集團確有以如出一轍之詐欺手法，誘騙他人提供銀行帳戶資
    料，不時即有被害人因知識或社會經驗不足，抑或個人警覺
    性不夠而受騙之案例，更難認定被告就本案確有幫助詐欺之
    不確定故意或洗錢之故意。
  8.從而，依被告與「陳介聰」之LINE訊息內容、被告交付系爭
    提款卡、密碼後之反應、個人財務狀況、資金需求及系爭帳
    戶原先使用情形等節，堪認被告所辯其係因誤信可辦理貸款
    而交付系爭帳戶提款卡、密碼一事，並非無據，本院當不能
    僅以被告交付系爭帳戶資料之行為，遽認被告已預見系爭帳
    戶將供詐欺集團作為詐欺取財不法用途之結果，進而認定被
    告主觀上有幫助詐欺取財之不確定故意或洗錢之故意。
六、綜上所述，公訴人所舉各項證據方法，客觀上尚不能達於通
    常一般人均不致有所懷疑，而得確信被告有公訴人所指幫助
    詐欺或洗錢犯行，自屬不能證明被告犯罪，揆諸前開規定及
    說明，即應為被告無罪之諭知。　
七、退併辦部分（臺北地檢署109年度偵字第27014號）：
　　移送併辦意旨略以：被告能預見一般人取得他人金融機構帳
    戶或銀行虛擬帳戶之行為，常與財產犯罪之需要密切相關，
    且取得他人存摺之目的在於取得贓款及掩飾犯行不易遭人追
    查，竟仍基於幫助他人詐欺取財之不確定犯意及洗錢之犯意
    ，於109年3月22日前某日，在不詳地點，將其所申請之臺灣
    銀行帳戶（帳號000-000000000000號，下稱臺銀帳戶）及密
    碼提供予真實姓名年籍不詳之詐騙集團使用。嗣該詐騙集團
    取得被告上開帳戶後，即意圖為自己不法之所有，撥打電話
    予告訴人○○○，向○○○謊稱為星展銀行之客服人員，並告知○○
    ○因入錯帳需操作網路銀行銷帳，使○○○陷於錯誤，於109年3
    月24日下午4時44分許，以網路匯款方式匯款60982元至臺銀
    帳戶中，款項隨即遭詐欺集團成員提領，嗣○○○匯款後驚覺
    遭詐騙，遂報警處理而查知上情。因認被告所為，係涉犯刑
    法第30條第1項、第339 條第1項之幫助詐欺取財及洗錢防制
    法第2條第2款、第14條第1項洗錢罪嫌，並認該件與本件被
    告經起訴之詐欺等案件有想像競合之關係，屬於裁判上一罪
    ，為法律上之同一案件，爰移送本件併案審理等語。惟本件
    既為被告無罪之諭知，則上開移送併辦部分與本案即無想像
    競合犯之裁判上一罪關係，本院無從併予審究，應退由檢察
    官另行處理，附此敘明。
據上論斷，應依刑事訴訟法第301條第1項，判決如主文。
本案經檢察官黃逸帆提起公訴，檢察官樊家妍、林晉毅移送併辦
，由檢察官林秀濤到庭執行職務。
中　　華　　民　　國　　110 　年　　2 　　月　　25　　日
              刑事第十庭    審判長法  官  林孟皇
                                  法  官  趙書郁 
                                  法  官  林柔孜　 
以上正本證明與原本無異。
如不服本判決應於收受送達後20日內向本院提出上訴書狀，並應
敘述具體理由；其未敘述上訴理由者，應於上訴期間屆滿後20日
內向本院補提理由書（均須按他造當事人之人數附繕本）「切勿
逕送上級法院」。告訴人或被害人如對於本判決不服者，應具備
理由請求檢察官上訴，其上訴期間之計算係以檢察官收受判決正
本之日期為準。
                                  書記官  周玉惠
中　　華　　民　　國　　110 　年　　2 　　月　　25　　日